【裁判字號】    92,交聲,346
【裁判日期】    920320
【裁判案由】    違反道路交通管理處罰條例聲明異議
【裁判全文】
臺灣臺北地方法院交通事件裁定                    九十二年度交聲字第三四六號
    異議人即  甲○○
    受處分人
右列受處分人因違反道路交通管理處罰條例案件，對於台北市交通事件裁決所中華民
國九十二年三月六日所為之處分（原處分案號：北市裁三字第裁二二－ＡＨ0000
000號），聲明異議，本院裁定如左：
    主  文
異議駁回。
    理  由
一、按行人穿越道不得臨時停車，道路交通安全規則第一百十一條第一款定有明文，
    又汽車駕駛人在行人穿越道臨時停車者，處新台幣（下同）三百元以上六百元以
    下之罰鍰，道路交通管理處罰條例第五十五條第一款亦定有明文。
二、本件受處分人即異議人甲○○所有之車號ＣＦ－一九九三號自用小客車，於民國
    九十一年十二月二十六日上午十一時二十九分許，行經台北市○○○路○段一八
    八巷口時欲左轉，因對向有來車，受處分人所有之該車遂在行人穿越道臨時停車
    ，且該交叉路口號誌轉換為紅燈後，受處分人所有之該車仍在行人穿越道臨時停
    車，經台北市政府警察局南港分局照相後以該車所有人有違反道路交通管理處罰
    條例第五十五條第一項第一款規定之行為逕行掣單舉發，嗣受處分人於舉發通知
    單上所載之應到案日期前向原處分機關提出申訴，經原處分機關請舉發單位即南
    港分局調查結果，仍認受處分人有上開違規臨時停車行為，原處分機關乃依道路
    交通管理處罰條例第五十五條第一項第一款規定於九十二年三月六日從輕裁處受
    處分人罰鍰六百元。
三、受處分人聲明異議意旨固承認曾於右揭時地駕駛該車號汽車行經上開路口，並暫
    停於行人穿越道之事實，然否認有何違反道路交通管理處罰條例之行為，辯稱：
    其當時意欲左轉，因對向來車過多，乃暫停等候，等到變紅燈時再左轉，並非在
    行人穿越道臨時停車云云。經查：受處分人所有之該車號汽車於右揭期日，行經
    台北市○○○路○段一八八巷口時欲左轉，因對向有來車，遂在行人穿越道臨時
    停車，且該交叉路口號誌轉換為紅燈後，受處分人所有之該車仍暫停於行人穿越
    道之事實，有採證照片一張附卷可稽。而因等待左轉暫停於行人穿越道，致號誌
    轉換為紅燈後，仍未能通過，自屬在行人穿越道臨時停車。若受處分人所有之該
    車係在燈光號誌轉換為紅燈後仍強行左轉，即屬行經有燈光號誌管制之交叉路口
    闖紅燈，依道路交通管理處罰條例第五十三條之規定，可處一千八百元以上五千
    四百元以下罰鍰，受處分人上開辯解，尚無可採。是本件事證已臻明確，受處分
    人之違規行為堪以認定。
四、綜上所述，受處分人所有之該汽車，確於上開時間有在禁止臨時停車之行人穿越
    道之違規臨時停車行為，而原處分機關依上開道路交通管理處罰條例第五十五條
    第一項第一款規定裁處受處分人罰鍰六百元，核無違誤，本件聲明異議為無理由
    ，應予駁回。
據上論斷，應依道路交通案件處理辦法第十九條，裁定如主文。
中      華      民      國    九十二    年      三      月    二十    日
                                      臺灣臺北地方法院交通法庭
                                          法  官  陳容正
右正本證明與原本無異。
如不服本裁定應於送達後五日內向本院提出抗告狀
                                          書記官  彭雅慧
中      華      民      國    九十二    年      三      月   二十四   日


司法院資訊處製作；財團法人民間司法改革基金會備份。
